臺灣新北地方法院刑事判決
111年度審易字第104號
公  訴  人  臺灣新北地方檢察署檢察官
被      告  林煌憶



上列被告因竊盜等案件，經檢察官提起公訴（110年度偵字第386
11號），被告於準備程序中就被訴事實為有罪之陳述，經本院裁
定改以簡式審判程序審理，判決如下：
    主  文
林煌憶犯如附表所示之罪，各處如附表主文欄所示之刑及沒收。
有期徒刑部分應執行有期徒刑壹年參月，如易科罰金，以新臺幣
壹仟元折算壹日。
    事實及理由
一、林煌憶意圖為自己不法之所有，基於竊盜及毀損之犯意，於
    附表所示時、地，以附表所示方式，竊取如附表所示財物得
    手。嗣經附表所示之人發現遭竊後，報警處理，經警循線查
    悉上情。
二、證據：
  ㈠被告林煌憶於偵訊、本院準備程序及審理時之自白。
  ㈡證人即告訴人金星宇、張亦妡、陳志成於警詢及偵查中之指
    證。
  ㈢現場照片、監視器影像擷取照片。
  ㈣內政部警政署刑事警察局110年7月28日刑紋字第1100073113
    號鑑定書。
　㈤通聯調閱查詢單。  
　㈥車輛詳細資料報表、車輛軌跡辨識系統資料。  
　㈦力揚停車報價單、眾陽機械製造股份有限公司客戶報價單及
    九亭股份有限公司報價單。　
三、論罪科刑：
  ㈠按刑法第321條第1項第3款所謂兇器，其種類並無限制，凡客
    觀上足以對人之生命、身體、安全構成威脅，具有危險性之
    兇器均屬之，且祇須行竊時攜帶此種具有危險性之兇器為已
    足，並不以攜帶之初有行兇之意圖為必要（最高法院79年度
    台上字第5253號判決意旨參照）。查被告於附表所示時、地
    ，持不詳工具或疑似鈑手的堅硬物品破壞繳費機，被告所持
    上開工具雖未扣案，然被告既能持之破壞繳費機，顯然質地
    甚為堅硬，客觀上均足以危害他人生命、身體之安全，應均
    屬兇器無疑。　
  ㈡核被告就附表編號1至5所為，均係犯刑法321條第1項第3款之
    攜帶兇器竊盜罪及同法第354條之毀損罪；就附表編號6所為
    ，係犯刑法第321條第2項、第1項第3款之攜帶兇器竊盜未遂
    罪及同法第354條之毀損罪，被告就此部分犯行雖已著手竊
    盜行為之實行，惟未生竊得財物之結果，其行為尚屬未遂，
    應依刑法第25條第2項規定，按既遂犯之刑度減輕其刑。又
    被告就附表編號1至5所為，分別係以一行為觸犯攜帶兇器竊
    盜罪及毀損罪，各為想像競合犯，應依刑法第55條規定，各
    從一重之攜帶兇器竊盜罪論處；就附表編號6所為，係以一
    行為觸犯攜帶兇器竊盜未遂罪及毀損罪，為想像競合犯，應
    依刑法第55條規定，從一重之攜帶兇器竊盜未遂罪論處。再
    被告就上開6次竊盜犯行間，犯意各別、行為互殊，應分論
    併罰。
  ㈢爰審酌被告有多次竊盜前案紀錄，有臺灣高等法院被告前案
    紀錄表附卷足稽，素行非佳，仍未能悔悟，再為本案6次竊
    盜犯行，顯然欠缺尊重他人財產權之觀念，所為應予非難，
    惟被告犯後坦承犯行，態度尚可，兼衡其個人戶籍資料查詢
    結果註記高職肄業之教育程度、於警詢中自陳勉持之家庭經
    濟狀況、素行、犯罪之動機、目的、手段、所竊取之財物價
    值、繳費機損壞之情況及迄未與各該告訴人達成和解或賠償
    損害等一切情狀，分別量處如附表主文欄所示之刑及諭知易
    科罰金之折算標準，並定應執行刑及諭知易科罰金之折算標
    準。
四、沒收：
  ㈠按犯罪所得，屬於犯罪行為人者，沒收之。前2項之沒收，於
    全部或一部不能沒收或不宜執行沒收時，追徵其價額。犯罪
    所得已實際合法發還被害人者，不予宣告沒收或追徵。刑
    法第38條之1第1項前段、第3項、第5項分別定有明文。
  ㈡查被告就附表編號1竊得之現金新臺幣（下同）6,000元；附
    表編號2竊得之現金20,400元；附表編號3竊得之現金11,100
    元；附表編號4竊得之現金13,700元；附表編號5竊得之現金
    2,780元，為被告各該犯罪所得，未扣案且未能發還各告訴
    人，自應依刑法第38條之1第1項前段、第3項之規定在各該
    主文項下諭知沒收，於全部或一部不能沒收或不宜執行沒收
    時，追徵其價額。
　㈢至被告本案所為6次竊盜犯行所用之不詳工具及疑似鈑手，
    並未扣案，亦無證據顯示係被告所有，且被告供稱業已丟棄
　　等情，復無證據證明現仍存在且屬違禁物，顯欠缺刑法上重
    要性，為免將來執行困難，爰依刑法第38條之2第2項，爰均
    不予宣告沒收，附此敘明。。
據上論斷，應依刑事訴訟法第273條之1第1項、第299條第1項前
段，判決如主文。
本案經檢察官吳姿函偵查起訴，由檢察官宋有容到庭執行職務。
中    華    民    國   111    年    3     月    14    日
                  刑事第二十三庭  法  官  龔書安
上列正本證明與原本無異。
如不服本判決，應於判決送達後20日內敘明上訴理由，向本院提
出上訴狀（應附繕本），上訴於臺灣高等法院。其未敘述上訴理
由者，應於上訴期間屆滿後20日內向本院補提理由書「切勿逕送
上級法院」。
                                  書記官  石秉弘
中　　華　　民　　國　　111 　年　　3 　　月　　15　　日
附錄本案論罪科刑法條全文：
中華民國刑法第321條
犯前條第1項、第2項之罪而有下列情形之一者，處6月以上5年以
下有期徒刑，得併科50萬元以下罰金：
一、侵入住宅或有人居住之建築物、船艦或隱匿其內而犯之。
二、毀越門窗、牆垣或其他安全設備而犯之。
三、攜帶兇器而犯之。
四、結夥三人以上而犯之。
五、乘火災、水災或其他災害之際而犯之。
六、在車站、港埠、航空站或其他供水、陸、空公眾運輸之舟、
    車、航空機內而犯之。前項之未遂犯罰之。

中華民國刑法第354條
毀棄、損壞前二條以外之他人之物或致令不堪用，足以生損害於
公眾或他人者，處2年以下有期徒刑、拘役或1萬5千元以下罰金
。
附表：
編號 告訴人 竊取時間 竊取地點 竊取方式及物品（新臺幣）  主文  1 金星宇 民國110年5月8日1時16分許 新北市○○區○○段00地號「力揚停車場」 以不詳工具破壞繳費機，竊得6,000元。 林煌憶犯攜帶兇器竊盜罪，處有期徒刑陸月，如易科罰金，以新臺幣壹仟元折算壹日；未扣案之犯罪所得新臺幣陸仟元沒收，於全部或一部不能沒收或不宜執行沒收時，追徵其價額。 2 張亦妡 110年5月8日1時34分許 新北市○○區○○段000地號「滿天星停車場」 以疑似鈑手之堅硬物品破壞繳費機，竊得20,400元。 林煌憶犯攜帶兇器竊盜罪，處有期徒刑陸月，如易科罰金，以新臺幣壹仟元折算壹日；未扣案之犯罪所得新臺幣貳萬零肆佰元沒收，於全部或一部不能沒收或不宜執行沒收時，追徵其價額。  3 張亦妡 110年6月27日21時45分許 同上 以不詳工具破壞繳費機，竊得11,100元。 林煌憶犯攜帶兇器竊盜罪，處有期徒刑陸月，如易科罰金，以新臺幣壹仟元折算壹日；未扣案之犯罪所得新臺幣壹萬壹仟壹佰元沒收，於全部或一部不能沒收或不宜執行沒收時，追徵其價額。 4 陳志成 110年6月28日1時33分許 新北市板橋區華江一路與華江二路口「亦仲企業停車場」 以不詳工具破壞繳費機，竊得13,700元。 林煌憶犯攜帶兇器竊盜罪，處有期徒刑陸月，如易科罰金，以新臺幣壹仟元折算壹日；未扣案之犯罪所得新臺幣壹萬參仟柒佰元沒收，於全部或一部不能沒收或不宜執行沒收時，追徵其價額。 5 陳志成 110年7月5日23時5分許 同上 以不詳工具破壞繳費機，竊得2,780元。 林煌憶犯攜帶兇器竊盜罪，處有期徒刑陸月，如易科罰金，以新臺幣壹仟元折算壹日；未扣案之犯罪所得新臺幣貳仟柒佰捌拾元沒收，於全部或一部不能沒收或不宜執行沒收時，追徵其價額。 6 金星宇 110年7月5日23時18分許 新北市○○區○○段00地號「力揚停車場」 以不詳工具破壞繳費機，欲竊取其內財物，然因無法開啟而未遂 。 林煌憶犯攜帶兇器竊盜未遂罪 ，處有期徒刑肆月，如易科罰金，以新臺幣壹仟元折算壹日 。